【裁判字號】    90,易,565
【裁判日期】    901127
【裁判案由】    妨害名譽
【裁判全文】
臺灣基隆地方法院刑事判決                            九十年度易字第五六五號
    公  訴  人  臺灣基隆地方法院檢察署檢察官
    被      告  乙○○
右列被告因妨害名譽案件，經檢察官提起公訴（九十年度偵字第二二六一號），本院
判決如左︰
    主  文
乙○○意圖散布於眾，而指摘足以毀損他人名譽之事，處拘役壹拾日，如易科罰金以
參佰元折算壹日。
    事  實
一、乙○○（無不法前科）為基隆市○○○路八十八號「東宏輪胎行」負責人，甲○
    ○所使用之車牌號碼ＷＲ─５９６８號自用小客車（車主為甲○○之妹苟秀芬）
    因象神颱風過境遭水淹沒而受損，遂於民國八十九年十月二十日委託乙○○修理
    ，嗣乙○○修復完畢後，向甲○○索取新台幣（下同）四萬九千四百五十元之修
    理費，甲○○因認此修理費超出其原先與乙○○約定之數額，遂拒絕支付，乙○
    ○因索討無著，心生不滿，不思循法律途徑以求救濟，竟意圖散布於眾，於九十
    年五月十二日十五時許，將前開車輛推至甲○○位於基隆市○○街四十一巷十四
    號住處門口停放，再以橘色油漆在該車後擋風玻璃上書寫「天理難容、車號ＷＲ
    ５９６８、本車主甲○○苟秀芬因象神颱風、此車遭水淹泡、由甲○○交本店修
    理、修理費共積欠肆萬多元、多次催告均不理會、先將本車歸回、請速出面連絡
    」字樣，在右側車窗玻璃上書寫「修車賴帳、天理難容」字樣，左側車窗玻璃上
    書寫「修車賴帳、無良心」字樣，在前擋風玻璃上書寫「本車號ＷＲ─５９６８
    、住所七堵區○○街４１巷１４號、無良心、良心不安」字樣，足以毀損甲○○
    之名譽（苟秀芬部分未據告訴）。嗣甲○○之房東趙志傑因該車停放位置妨礙進
    出，遂將該車拖至七堵公有停車場停放，並告知甲○○，甲○○始知悉前情。
二、案經甲○○告訴台灣基隆地方法院檢察署檢察官偵查起訴。
    理  由
一、訊據被告乙○○固於偵審坦承以油漆在前開自用小客車車窗上書寫「天理難容、
    車號ＷＲ５９６８、本車主甲○○苟秀芬因象神颱風、此車遭水淹泡、由甲○○
    交本店修理、修理費共積欠肆萬多元、多次催告均不理會、先將本車歸回、請速
    出面連絡」、「修車賴帳、天理難容」、「修車賴帳、無良心」等字樣之事實不
    諱，然矢口否認有毀謗茍永生之意思，辯稱：其在車窗上寫那些字只是想要甲○
    ○還錢而已等語，經查被告於九十年五月十二日十五時許，在前開自用小客車門
    窗上書前前揭字樣之事實，業經告訴人甲○○指述明確，並經證人趙志傑於偵查
    中證述：「有一台車何在門口堵住出路，車窗上文寫得亂七八糟，... 因為乙○
    ○之前來我家找過高永生好多次，所以我就去問陳，他才說車子是他他停的...
    」等語在卷（見偵查卷第三四頁背面），且有前開車輛之照片二十五幀在卷可參
    ，被告不惟將告訴人積欠修理費用之事以油漆書寫在車窗玻璃上，並指謫告訴人
    「無良心、良心不安、天理難容」等事項，且將車輛停放在告訴人住處門口，使
    過往之不特定多數人均得以見聞，其自有散布於眾之意圖，足生損害於告訴人之
    名譽應甚明確。被告所辯核屬卸責之詞，不足採信，犯行堪以認定，應予依法論
    科。
二、核被告所為，係犯刑法第三百十條第一項之誹謗罪。其基於單一誹謗之犯意，於
    上開時地密接下所為前揭行為，應係接續犯，僅成立單純一罪。爰審酌被告並無
    前科記錄，其因告訴人積欠修車款項求償未果所為此項犯行，及迄今未與告訴人
    達成和解，告訴人因此所受之名譽損害等一切情狀，量處如主文所示之刑，並諭
    知易科罰金之折算標準，以示儆懲。
據上論斷，應依刑事訴訟法第二百九十九條第一項前段，刑法第三百十條第一項、第
四十一條第一項前段、罰金罰鍰提高標準條例第一條前段、第二條，判決如主文。
本案經檢察官林明志到庭執行職務。
中      華      民      國    九十      年      十一    月    二十七    日
                                  臺灣基隆地方法院刑事第三庭
                                        法  官    何  怡  穎
右正本證明與原本無異。
對於本件判決如有不服，應於收受送達後十日內向本院提出上訴書狀，上訴於臺灣高
等法院，并按他造當事之人數附具繕本。
                                        書記官    湯  惠  芳
中      華      民      國    九十      年      十一    月    二十九    日
附錄論罪法條
刑法第三百十條第一項：
意圖散布於眾，而指摘或傳述足以毀損他人名譽之事者，為誹謗罪，處一年以下有期
徒刑、拘役或五百元以下罰金。


司法院資訊處製作；財團法人民間司法改革基金會備份。
